# 关于批文价值入账问题

提问人：cyang 时间：2013-03-11 16:33:12
公司在境外收购光伏项目，收购的是项目公司的股权，项目公司是空壳公司，但项目批文是在项目公司，请问，支付的批文价值（体现为股权溢价）是否作为合并报表的商誉处理？能否调整项目公司资产账面价值，将批文价值进入项目成本（方便税收抵扣）？

回答人：chenyiwei
如果收购的是空壳公司，其自身无业务，则应按照实质重于形式的原则，按照资产购买而不是企业合并处理。合并报表层面将收购价款扣除项目公司的各项可辨认资产、负债价值后，剩余部分全部体现为无形资产价值。

提问人：cyang 时间：2013-03-12 08:15:10
回复 chenyiwei 的帖子
感谢陈版，很受启发，在合并报表调整无法获得税前扣除的好处，另外，体现为无形资产的部分是作为商誉（不能摊销）还是开发权资产（可否摊销）？

回答人：chenyiwei
确认为无形资产后，根据当地法律规定和批文条款，分析其使用年限能否可靠确定，按照使用寿命有限或者使用寿命不确定的无形资产处理。

回答人：chenyiwei
由于收购的是空壳公司，没有业务，因此不能确认商誉。建议确认为开发权或者特许经营权等无形资产。

提问人：ying0518 时间：2013-03-12 21:10:08
如果不是空壳公司，我理解这个批文也应当属于可辨认净资产公允价值的一部分应当予以估价并作为无形资产处理，陈版，能不能这么理解？

回答人：chenyiwei
这要看这个批文和目前该被收购企业从事的业务之间的关系了。《中瑞岳华研究 2012 》第 185 页有一个案例“问题 38 （非同一控制下收购药品企业中对被购买方持有的药品批文等特许资质的处理）”，可参考。